臺灣士林地方法院民事裁定
                                       110年度司字第49號
聲  請  人  協羽機材工業股份有限公司

法定代理人  蔡添壽  

上列聲請人聲請為相對人萬泓海事工程有限公司選任臨時管理人
事件，本院裁定如下：
    主  文
選任李岳霖律師為相對人萬泓海事工程有限公司之臨時管理人。
聲請程序費用新臺幣壹仟元由相對人萬泓海事工程有限公司負擔
。
    理  由
一、按「（第1 項）公司應至少置董事一人執行業務並代表公司
    ，最多置董事三人，應經股東表決權三分之二以上之同意，
    就有行為能力之股東中選任之。…（第2 項）董事請假或因
    故不能行使職權時，指定股東一人代理之；未指定代理人者
    ，由股東間互推一人代理之。…（第4 項）第二百零八條之
    一…之規定，於董事準用之。」，公司法第108 條第1 項、
    第2 項、第4 項定有明文。又按「董事會不為或不能行使職
    權，致公司有受損害之虞時，法院因利害關係人或檢察官之
    聲請，得選任一人以上之臨時管理人，代行董事長及董事會
    之職權。但不得為不利於公司之行為。」，同法第208 條之
    1 亦有明文。另按「（第1 項）公司法第二百零八條之一所
    定選任臨時管理人事件，由利害關係人或檢察官向法院聲請
    。（第2 項）前項聲請，應以書面表明董事會不為或不能行
    使職權，致公司有受損害之虞之事由，並釋明之。」，非訟
    事件法第183 條第1 項、第2 項定有明文。
二、本件聲請意旨略以：相對人萬泓海事工程有限公司（下稱萬
    泓公司）之唯一董事黃正禧於民國110年1月11日過世，萬泓
    公司迄今未改選董事，無合法董事可行使職權，亦無法收受
    法院文書之送達。聲請人為萬泓公司之債權人，曾就債務人
    即萬泓公司之財產聲請假扣押，經臺灣臺北地方法院以107 
    年度司裁全字第1168號裁定假扣押，並經該院以107 年度司
    執全字第532 號強制執行事件執行在案。嗣因聲請人及萬泓
    公司之債權業經本院以107 年度司促字第13850 號支付命令
    確定在案，並經臺灣橋頭地方法院以107 年度司執字第6262
    1 號強制執行事件終局執行完畢，然聲請人僅有部分債權受
    償。聲請人為取回假扣押事件中供擔保提存之提存物，聲請
    撤銷臺北地方法院107 年度司執全字第532 號強制執行事件
　  ，經該院以民國110 年6 月7 日北院忠107司執全庚字第532
     號通知撤銷強制命令。然聲請人欲聲請撤銷臺灣臺北地方
    法院以107 年度司裁全字第1168號裁定時，因萬泓公司現無
    法定代理人而遭該院以110年度司全聲字第53號民事裁定駁
    回聲請。萬泓公司現無董事可行使其職權之狀態自有使聲請
    人受損害之虞，並影響國內金融秩序，確有為萬泓公司選任
    臨時管理人之必要等語。又萬泓公司有多件民事訴訟或執行
    、行政執行進行，需專長人事負責處理，爰聲請選任具律師
    資格之人擔任萬泓公司之臨時管理人。
三、經查：
  ㈠經查，萬泓公司為有限公司，黃正禧為該公司唯一董事，另
    有股東黃宇平、黃正明，黃正禧於110年1月11日過世等情，
    有聲請人提出相對人公司變更登記表、黃正禧之戶籍謄本附
    卷可稽（見本院卷第16、20-26頁），又本院函詢萬泓公司
    股東黃宇平、黃正明於黃正禧過世後，有無互推一人代理董
    事等安排，其等均未表示意見（見本院卷第82、84、88頁）
    ，而聲請人為萬泓公司之債權人，且因萬泓公司無法定代理
    人收受送達，致其聲請撤銷假扣押遭駁回，有臺灣橋頭法院
    債權憑證、臺灣臺北地方法院110年度司全聲字第53號裁定
    存卷供參（見本院卷第30-34、38-39頁），則聲請人為本件
    之利害關係人，且萬泓公司之董事有不能行使職權之情事，
    對於萬泓公司股東及與該公司交易之第三人之利益非無影響
    ，自已影響股東權益及經濟秩序（公司法第208 條之1立法
    理由、臺灣高等法院暨所屬法院98年法律座談會民事類提案
    第17號參照，見本院卷第64-68頁），聲請人請求為萬泓公
    司選任臨時管理人，洵屬有據。　
  ㈡本院審酌萬泓公司股東黃宇平、黃正明就本件臨時管理人人
    選並未表示意見（見本院卷第82、84、88頁），及聲請人主
    張：萬泓公司有多件民事訴訟或執行、行政執行進行，需專
    長人事負責等語，並提出臺灣橋頭地方法院民事執行處函為
    證（見本院卷第40-48頁，列有多位債權人），認選派臺北
    律師公會提供願意擔任法院臨時管理人名單中熟悉相關法令
    、並具經驗之李岳霖律師（見本院卷第125、138頁）為萬泓
    公司之臨時管理人應屬適宜，爰裁定如主文。
四、爰裁定如主文。
中　　華　　民　　國　　110 　年　　11　　月　　29　　日
                  民事第一庭  法  官     林宜靜
以上正本係照原本作成。
如對本裁定抗告，應於裁定送達後10日內向本院提出抗告狀，並
繳納抗告費新臺幣1,000 元。
中　　華　　民　　國　　110 　年　　11　　月　　29　　日
                              書記官     廖引鳳